# 请问各位一个常识问题

提问人：山野孤鹜 时间：2013-05-03 23:38:53
请问各位，《企业会计准则》、《企业会计准则应用指南》、《企业会计准则讲解》分别的法律效力，《企业会计准则应用指南》与《企业会计准则讲解》有区别吗，区别在哪？

回答人：chenyiwei
《企业会计准则》、《企业会计准则——应用指南》均为财政部以“财会”文号发布的规范性文件，具有法律效力。 《企业会计准则讲解》是以“财政部会计司编写组”名义编写、由人民出版社出版的书籍。其本身并非规范性文件，但在《财政部关于做好执行会计准则企业 2008 年年报工作的通知》（财会函[2008]60号）中要求“认真学习会计审计准则及相关规定，掌握企业会计准则解释 1 号和 2 号，熟悉《企业会计准则讲解(2008)》新旧变化的内容，为做好相关工作奠定专业基础”，即《讲解》具有“准规范性文件”的效力。